# 陈版，关于同一控制还有问题

提问人：ecour 时间：2015-03-10 13:08:06
还有，如果同一控制下吸收合并用原来的期初数，那账龄本期和上期出现矛盾怎么处理？还是将被合并单位原有账务均作为一年以内？

回答人：chenyiwei
虽然看似不合理，但可以有合理解释，在附注中作出必要的文字说明即可。

提问人：ecour 时间：2015-03-10 13:13:39
还有吸收合并转入的那块体现在当期的现金流量中吗

回答人：chenyiwei
被吸收方于合并日的现金及现金等价物余额可以通过“收到的其他与投资活动有关的现金”项目纳入合并方的现金流量表中。

提问人：ecour 时间：2015-03-10 10:59:28
陈版：还有事请教 同一控制下吸收合并时，被合并方进行评估、审计 企业按评估审计结果调整资产负债，但固定资产等期后仍按照原有账面价值计提折旧。 这种情况下是否要调整账面价值？期后是否按账面价值计提？实务中考虑到后续应如何操作比较简易？ 谢谢！

回答人：chenyiwei
既然明确是同一控制下的吸收合并，那么对被合并方的资产、负债应按其在最终控制方合并报表层面的账面价值为基础进行初始计量，与评估值无关。“企业按评估审计结果调整资产负债，但固定资产等期后仍按照原有账面价值计提折旧”的做法以前在国企股份制改制后的账务处理中曾经出现过，如今早已废除（因为导致所计提的折旧总额与应计折旧总额不一致，不符合固定资产会计准则的规定）。 如果在同一控制下合并发生的同时，被合并方进行公司制改建，则此时可以按评估调账后的账面价值并入合并方的账面，但后续计提折旧也应当以调整后的评估值为基础。

提问人：zhs7403 时间：2015-03-12 16:25:46
陈老师,您的意思是吸收合并支付原股东的支付作为购买子公司支付现金,该子公司的货币资金作为收到的其他与投资活动有关的现金?
我们之前的处理都是差额放在了购买子公司支付的现金里阿?

回答人：chenyiwei
请把具体交易背景说详细些？